臺灣高等法院交通事件裁定　　　　　　　　　　　　　九十一年度交抗字第四二號
　　抗　告　人
　　即受處分人　甲○○
右列抗告人因違反道路交通管理處罰條例案件，不服台灣台北地方法院中華民國九十
年十一月二十二日所為駁回其聲明異議之裁定（九十年度交聲字第一０六九號），提
起抗告，本院裁定如左：
    主  文
抗告駁回。
    理  由
一、按受處分人不服道路交通管理處罰條例第八條所定主管機關所為之處罰者，得於
    接到裁決書之翌日起二十日內，向管轄地方法院聲明異議，道路交通管理處罰條
    例第八十七條第一項定有明文；又交通法庭認聲明異議不合法律上之程式，且無
    從補正者，應以裁定駁回之，道路交通案件處理辦法第十八條亦定有明文。
二、查本件抗告人即受處分人甲○○違反道路交通管理處罰條例第六十一條第二項規
    定案件，經臺北市政府警察局交通警察大隊於民國九十年四月八日以北市警交大
    字第ＡＸＸ００四０八０號舉發違反道路交通管理事件通知單舉發處分，並規定
應於九十年五月二十五日前到案，經抗告人於九十年五月八日向台北市交通裁決
    所提出申訴，經台北市交通裁決所分別向台北市立忠孝醫院、台北市政府警察局
    交通警察大隊查復及綜合有關資料審查結果，認定抗告人仍構成違規行為，有台
    北市政府警察局舉發違反道路交通管理事件通知單、台北市交通事件裁決所九十
    年七月五日北市裁一字第九０六六四九一一００號書函、台北市立忠孝醫院函、
    台北市政府警察局交通警察大隊函暨所附台北市政府警察局交通警察大隊受理交
    通違規事件調查表、道路交通事故調查報告表、台北市政府警察局交通警察大隊
    交通事故分析研判表、台北市政府警察局南港分局交通分隊道路交通事故補充資
    料表、交通事故談話紀錄表等影本在原審卷可稽，並經台北市交通事件裁決所於
    九十年七月十七日以北市裁三字第二二－ＡＸＸ００四０八０號裁決在案，受處
    分人於九十年七月十七日親自收受該裁決書，有台北市交通事件裁決所送達證書
    影本在卷可憑（見原審卷第十頁），即已合法收受送達，則抗告人如對原處分機
    關是項裁決不服欲提起異議，依照上述說明，其二十日之合法提出異議期間即自
    九十年七月十八日（即其收受裁決書之翌日）起算至同年八月六日止，且九十年
    八月六日為星期一，又非任何例假日，而抗告人住於台北市○○區○○路二０七
    之一號十樓，與原處分機關之間並無在途期間之扣除問題，從而異議人遲至九十
    年十月五日始向台北市交通事件裁決所提出本件異議，亦有抗告人聲明異議狀首
    經承辦人李文婷手寫收文日期可佐，且經台北市交通事件裁決所查處明確，核諸
    前揭說明，抗告人之異議權已經喪失，原審因而以抗告人聲明異議不合法律上之
    程式，亦無從命補正，而駁回其聲明異議，經核認事用法，洵無違誤。
三、抗告意旨略以：伊於九十年五月八日就已經向台北市交通事件裁決所提出申訴，
    此有交通違規申訴紀錄表為證，當時本人已提出肇事對方並無受傷之論點，只是
    未受採納，雖雙方有和解的共識，但對方堅持須有半年之觀察期，以確認無任何
    後遺症，因此本人並非遲至九十年十月十五日才附上和解書及無體傷證明書向交
    通事件裁決所提出聲明異議云云。惟查：抗告人前於九十年五月八日曾對上開台
    北市政府警察局舉發違反道路交通管理事件通知單申訴，已經台北市交通裁決所
    綜合有關資料審查結果，認定抗告人仍構成違規行為，並製作裁決書，抗告人於
    九十年七月十七日收受台北市交通裁決所前開裁決書後，並未向原處分機關表示
    對前開裁決書不服之意思，亦未到原處分機關填具表示不服原處分機關上開裁決
    書之任何書面文件，抗告人乃遲至九十年十月十五日始提出本件聲明異議狀，已
    如前述，則抗告人之聲明異議顯然不合法律上程式且無從補正。抗告人另以其與
    被害人朱怡雖早已有和解之共識，但朱怡堅持應有半年時期之觀察期，以確認無
    任何傷害之後遺症，是抗告人方遲至九十年十月十五日才附上和解書及對方無體
    傷證明書向台北市交通裁決所提出聲明異議狀，縱抗告人前揭陳述屬實，亦無解
    於抗告人逾期聲明異議之事實，抗告人指摘原裁定不當，委無可採。足見本件抗
    告，為無理由，應予駁回。
四、據上論斷，應依道路交通案件處理辦法第二十六條，刑事訴訟法第四百十二條，
    裁定如主文。
中      華      民      國        九十一    年      一    月    二十九  日
                              臺灣高等法院交通法庭
                                  審判長法  官  陳  春  秋
                                        法  官  王  麗  莉
                                        法  官  徐培  元
右正本證明與原本無異。
不得再抗告。
                                        書記官  陳  建  邦
中      華      民      國      九十一   年    一     月      三十      日
